臺灣臺中地方法院刑事判決　　　　　　　95年度訴字第2139號
公　訴　人　臺灣臺中地方法院檢察署檢察官
被　　　告　甲○○
　　　　　　　　　　　樓
上列被告因違反臺灣地區與大陸地區人民關係條例等案件，經檢
察官提起公訴（95年度偵字第10036號），本院判決如下：
    主    文
甲○○共同連續違反不得使大陸地區人民非法進入臺灣地區之規
定，累犯，處有期徒刑壹年陸月。
    犯罪事實
一、甲○○曾於民國56年間因恐嚇案件，經法院判處有期徒刑6
    月確定；又於75年間，因殺人案件，經法院判處有期徒刑12
    年、褫奪公權8年確定 (以上各罪未構成累犯)。再於85年間
    ，因竊盜案件，經台灣桃園地方法院判處有期徒刑5月確定
    ，甫於86年6月29日執行完畢 (構成累犯)。詎仍不知悔改，
    明知大陸地區人民非經主管機關許可，不得進入臺灣地區，
    亦明知乙○○ (業經本院以95年度訴字第1298號判處有期徒
    刑1年2月確定)與大陸地區人民張小麗間並無結婚真意，竟
    允諾給付新臺幣（下同）5萬元報酬予乙○○，共謀由乙○
    ○擔任人頭丈夫，以「假結婚真入境」之方式，使大陸地區
    人民張小麗得以配偶來臺探親名義，非法進入臺灣地區，二
    人因而共同基於使大陸地區人民非法進入臺灣之概括犯意聯
    絡，復與張小麗共同基於行使使公務員登載不實文書之概括
    犯意聯絡，由甲○○安排乙○○，於90年6月30日搭機前往
    大陸地區福建省，再於同年8月1日（起訴書誤載為5日）由
    甲○○安排不詳姓名之大陸女子帶領乙○○及張小麗至大陸
    地區福建省南平市第二公證處辦理結婚登記手續，並取得中
    華人民共和國福建省南平市第二公證處於同年月5日核發之
    （2001）延證字第1051號結婚公證書後，再由乙○○向財團
    法人海峽交流基金會（以下簡稱海基會）申請驗證，海基會
    因而於同年12月20日，據以核發（90）核字第067514號證明
    書。乙○○明知並無結婚之事實，仍於同年月21日，在甲○
    ○陪同下，持前揭結婚公證書及海基會驗證之證明書等資料
    ，而以此不實之事項，向臺中市北區戶政事務所辦理結婚登
    記，使不知情之戶政事務所承辦之公務員，將此不實之事項
    ，登載於其職務上掌管之公文書即戶籍謄本電腦檔案中，據
    以列印核發記事欄註記「民國90年8月1日與大陸地區人民張
    小麗結婚」此不實事項之戶籍謄本予乙○○，並據此核發配
    偶欄登記為張小麗之新國民身分證交予乙○○。甲○○及乙
    ○○復進而基於前述行使公務員登載不實文書及使大陸地區
    人民非法進入臺灣地區之同一概括犯意聯絡，先後於：
    (一)90年12月23日，由甲○○陪同乙○○前往其當時戶籍所在
      地之轄區即臺中市警察局第二分局立人派出所，以配偶來
      臺探親為名義，而填具「大陸地區人民進入臺灣地區保證
      書」，並持前開使公務員登載不實之戶籍謄本等公文書，
      向該管公務員行使之，使該管公務員將「乙○○與被保人
      張小麗係夫妻關係」之不實事項，登載於該保證書上之「
      對保或證明機關（構）簽註意見欄」之公文書上。繼而於
      90 年12月26日，由乙○○出具委託書，委託甲○○持上
      開不實之戶籍謄本、「大陸地區人民進入臺灣地區保證書
      」等證明文件，以配偶來臺探親為由，向內政部警政署入
      出境管理局（以下簡稱境管局）提出大陸地區人民張小麗
      入境之申請，而據以行使，使境管局承辦出入境職務之公
      務員，經實質審查後，因未能發覺乙○○與張小麗係假結
      婚之實情，因而發給中華民國臺灣地區旅行證予張小麗，
      以上分別足生損害於臺中市北區戶政事務所、臺中市警察
      局第二分局立人派出所及境管局等機關，對於戶籍資料管
      理、警察機關轄區人口管理、大陸地區人民入出境臺灣地
      區管理之正確性。張小麗取得上開旅行證後，即於91年2
      月28 日，以配偶探親之名義，利用形式上合法之臺灣地
      區旅行證，掩飾實質非法之方式，從大陸地區搭機自桃園
      中正機場非法進入臺灣地區。張小麗入境後，即由甲○○
      接往不詳處所工作，實際上並未與乙○○共同居住。嗣張
      小麗因入境臺灣地區後即在臺北縣三重市等不詳地點非法
      工作及逾期停留，經臺北縣政府警察局三重分局（以下簡
      稱三重分局）查獲，並於91年8月14日遭強制遣送出境。
    (二)甲○○另要求乙○○配合於91年3月18日將戶籍遷移至臺
      北縣三重市○○路○段154巷22號郭民証戶內。再於92年9
      月1日，由甲○○陪同乙○○前往當時戶籍所在地之轄區
      三重分局，以配偶來臺探親為名義，填具「大陸地區人民
      進入臺灣地區保證書」，並持前開使公務員登載不實之戶
      籍謄本等公文書，向該管公務員行使之，使該管公務員將
      「乙○○與被保人張小麗係夫妻關係」之不實事項，登載
      於該保證書上之「對保或證明機關（構）簽註意見欄」之
      公文書上。乙○○於取得上開不實之「大陸地區人民進入
      臺灣地區保證書」後，隨即於同日，出具委託書予甲○○
      ，委託甲○○持上開不實之戶籍謄本、「大陸地區人民進
      入臺灣地區保證書」等證明文件，以配偶來臺探親為由，
      向境管局提出大陸地區人民張小麗入境之申請，而據以行
      使，經境管局承辦出入境職務之公務員實質審核後，以張
      小麗前次入境後，因從事與許可目的不符之工作為警查獲
      ，且經許可入境後未於規定期限內離境為由，而為不予許
      可張小麗申請來臺探親之行政處分。張小麗始因無法取得
      中華民國臺灣地區旅行證，而未來臺，甲○○及乙○○使
      大陸地區人民張小麗非法進入臺灣地區之行為始未得逞。
    (三)再於93年8月26日，甲○○再要求乙○○出面前往轄區三
      重分局，以配偶來臺探親為名義，填具「大陸地區人民進
      入臺灣地區保證書」，並持前開使公務員登載不實之戶籍
      謄本等公文書，向該管公務員行使之，使該管公務員將「
      乙○○與被保人張小麗係夫妻關係」之不實事項，登載於
      該保證書上之「對保或證明機關（構）簽註意見欄」之公
      文書上。繼而於93年8月27日，由乙○○再行委託甲○○
      持上開不實之戶籍謄本、「大陸地區人民進入臺灣地區保
      證書」等證明文件，以配偶來臺探親為由，向境管局提出
      大陸地區人民張小麗入境之申請，而據以行使，經境管局
      承辦出入境職務之公務員實質審核後，因未能發覺乙○○
      與張小麗係假結婚之實情，而發給中華民國臺灣地區旅行
      證予張小麗，張小麗取得上開旅行證後，即於93年9月29
      日，以配偶探親之名義，利用形式上合法之臺灣地區旅行
      證，掩飾實質非法之方式，從大陸地區搭機自桃園中正機
      場非法進入臺灣地區。張小麗入境後，仍由甲○○接往不
      詳處所工作，實際上亦未與乙○○共同居住。於94年11月
      10日，張小麗再經查獲非法工作及逾期停留，已於95年1
      月7日，執行強制出境。其間乙○○於93年8月17日，由其
      兄鄭明炎陪同向臺灣臺中地方法院檢察署檢察官自白前開
      (一)、(二)部分之犯行，因而查悉上情。
二、案經臺灣臺中地方法院檢察署檢察官偵查起訴。
    理  　由
一、訊據被告甲○○固坦承陪同乙○○前往大陸地區與女子張小
    麗辦理結婚手續，並受乙○○之委託，協助辦理張小麗入境
    來台之事實不諱，惟矢口否認有何犯行，辯稱：伊僅係單純
    為乙○○作媒，賺取媒人禮6,000元，其他手續都是乙○○
    委託伊去辦理，伊不知乙○○與張小麗係假結婚云云。
二、上揭犯罪事實，業據共同被告乙○○於本院95年度訴字第12
    98號案件審理中自白不諱。嗣經本院以證人身分傳訊到庭，
    證人乙○○仍作如下之證述 (以下見本院96年5月23日筆錄)
    ：
  (一)對於伊與張小麗是否有結婚之真意，證人乙○○堅稱：是被
    告帶伊去大陸娶老婆，是要作人頭丈夫；張小麗入境後，沒
    有和伊住在一起，沒有同床睡，也沒有發生性關係，伊僅見
    過張小麗一次面，伊和張小麗是假結婚等語。
  (二)對於與張小麗在大陸之結婚手續係何人辦理，證人證稱：是
    被告在大陸介紹，並自稱是被告太太的女子陪同辦理的。
  (三)對於返台後前往戶政事務所辦理結婚登記、前往警察局對保
    及前往入出境管理局申請大陸地區人民在台旅行證件，證人
    則證稱：前二者都是被告甲○○帶伊去辦的；至於後者，伊
    沒有去辦，也沒有委託被告去辦 (意諭：是甲○○自己填寫
    委託書後去辦的)等語。
三、被告固執前揭情詞辯解，惟查：
  (一)被告經本院通緝到案接受訊問時自稱：之前與乙○○完全不
    認識 (本院卷48頁)，嗣於審理中亦自陳：對於大陸女子張
    小麗年齡、職業、家庭背景均不熟悉，而對於乙○○則僅知
    悉是從事臨時工等語 (本院96年5月23日審判筆錄第11頁)。
    被告既為人媒妁，豈有未於事前詳加調查男女雙方之背景資
    料，以為媒妁憑據之理。況且，被告供稱：帶乙○○到大陸
    之開銷花費均自己支付，總共約3萬餘元 (本院96年5月23日
    審判筆錄第10頁)，惟媒人禮僅6,000元，參酌被告與乙○○
    並無特殊交情，衡情，豈有自掏腰包，賠錢為乙○○媒妁。
    此外，被告又供稱帶乙○○前往大陸介紹雙方認識後，就返
    回台灣 (同上審判筆錄第10頁)，既係作媒，卻又不參加新
    人的婚禮，亦與常理有違。則被告辯稱係單純為乙○○作媒
    而前往大陸一情，顯非事實，不足採信。
  (二)又張小麗兩度入境台灣之後，確實因為非法工作及逾期停留
    ，而遭執行強制出境等情，並有台中市警察局第二分局96年
    3月26日0960007898號函一份在卷足參 (本院卷第96頁)，亦
    足證明張小麗與乙○○確實是假結婚，其目的僅係籍此來台
    非法工作。
  (三)另查，乙○○與張小麗在大陸辦畢結婚登記後，舉凡申請來
    台之相關手續，包括向警察機關辦理對保、向入出境管理局
    辦理旅行證件等，大多由被告甲○○代理乙○○或陪同前往
    辦理，此亦有委託書、大陸地區人民進入台灣地區旅行證申
    請書、大陸地區人民進入台灣地區保證書等在卷可參 (見偵
    查卷(一)37頁至52頁)，並據證人乙○○證述在卷 (如前述)。
    甚至於第2度申請張小麗來台時，因乙○○原戶籍所在地之
    台中市警察局第二分局立人派出所不願辦理對保，被告甲○
    ○主動提供其友人郭民証位於台北縣三重市之地址，要求乙
    ○○配合辦理遷移戶口，使張小麗來台對保一事，得以順利
    完成。綜觀以上事實可知，被告介紹乙○○與張小麗結婚後
    ，未及參加2人之婚禮即匆忙返台，反而對於張小麗申請來
    台事項，積極參與，還主動提供門路協助，顯見被告對於乙
    ○○與張小麗之婚禮如何舉辦，漠不關心，卻在意張小麗是
    否能順利來台。其仲介2人結婚真正之目的，係在使張小麗
    來台非法打工甚明。此外，並有卷附內政部警政署入出境管
    理局94年1月10日境信凡字第09410360500號函、95年1月11
    日境信雲字第09410252510號函及所附之張小麗入出國日期
    證明書、海基會證明、中華人民共和國福建省南平市第二公
    證處結婚公證書、記事欄註記「民國90年8月1日與大陸地區
    人民張小麗結婚」之被告戶籍謄本、入出境管理局不准狀況
    通知單、中華民國臺灣地區補出境申請書、歷次大陸地區人
    民進入臺灣地區旅行證申請書、大陸地區人民進入臺灣地區
    保證書、委託書、臺北縣政府警察局三重分局91年8月12 日
    重警檢字第0910028018號函、內政部警政署入出境管理局不
    予許可處分書、臺北縣政府警察局三重分局93年10月22日北
    縣重警陸字第0930044275號函及所附訪查紀錄表、內政部警
    政署入出境管理局面談紀錄、內政部警政署基隆港務警察局
    95年1月6日基港警保字第0950000277號函、被告入出境查詢
    結果等資料附卷可資佐證，本案事證明確，被告犯行至堪認
    定，應予依法論科。
四、新舊法比較適用說明：按被告行為後，刑法及刑法施行法業
    於94年2月2日修正公布，並於95年7月1日施行。按行為後法
    律有變更者，適用行為時之法律，但行為後之法律有利於行
    為人者，適用最有利於行為人之法律，現行刑法第2條第1項
    定有明文。此條規定乃與刑法第1條罪刑法定主義契合，而
    貫徹法律禁止溯及既往原則，係規範行為後法律變更所生新
    舊法律比較適用之準據法，是刑法第2條本身雖經修正，但
    刑法第2條既屬適用法律之準據法，本身尚無比較新舊法之
    問題，應一律適用裁判時之現行刑法第2條規定以決定適用
    之刑罰法律，先予辨明。又本次刑法修正之比較新舊法，應
    就罪刑有關之共犯、未遂犯、想像競合犯、牽連犯、連續犯
    、結合犯，以及累犯加重、自首減輕暨其他法定加減原因（
    如身分加減）與加減例等一切情形，本於統一性及整體性原
    則，綜其全部罪刑之結果而為比較，亦有最高法院95年度第
    8次刑庭會議決議可資參照，是以：
  (一)共犯規定部分：被告行為時刑法第28條規定為：「二人以上
    共同實施犯罪之行為者，皆為正犯」，修正施行後之規定則
    為：「二人以上共同實行犯罪之行為者，皆為正犯」，揆諸
    本條之修正理由係為釐清陰謀共同正犯、預備共同正犯是否
    合乎本條規定之正犯要件，本件比較新、舊法結果，適用舊
    法對於被告並無不利，則依修正後之刑法第2條第1項前段，
    自應適用行為時即修正前之刑法第28條規定。
  (二)法定刑為罰金部分：刑法第214條之使公務員登載不實罪，
    法定刑得科銀元500元以下罰金，據修正後刑法施行法增訂
    第1條之1：「中華民國94年1月7日刑法修正施行後，刑法分
    則編所定罰金之貨幣單位為新臺幣。94年1月7日刑法修正時
    ，刑法分則編未修正之條文定有罰金者，自94年1月7日刑法
    修正施行後，就其所定數額提高為30倍。但72年6月26日日
    至94年1月7日新增或修正之條文，就其所定數額提高為3倍
    」及刑法第33條第5款修正為：「主刑之種類如下：五、罰
    金：新臺幣1千元以上，以百元計算之」等規定，是依修正
    後之法律，刑法第214條之使公務員登載不實罪所得科處之
    罰金刑最高為新臺幣1萬5000元、最低為新臺幣1千元；另違
    反修正前臺灣地區與大陸地區人民關係條例第79條第1項之
    規定所得科處之罰金刑最低亦為1千元；然依被告行為時之
    刑罰法律，即罰金罰鍰提高標準條例第1條前段規定之就刑
    法第214條之使公務員登載不實罪部分提高倍數10倍及刑法
    第33條第5款規定之罰金最低額1元計算，此二罪經比較後，
    各自修正前後規定之罰金刑最高額均相同，然修正前之罰金
    刑最低額均僅為新臺幣3元。因此，比較上述修正前、後之
    刑罰法律，自應以被告行為時關於科處罰金刑之法律較為有
    利。
  (三)連續犯部分：被告行為後，刑法第56條連續犯之規定，業於
    95年7月1日修正刪除施行，則被告之犯行，因行為後新法業
    已刪除連續犯之規定，此刪除雖非犯罪構成要件之變更，但
    顯已影響行為人刑罰之法律效果，自屬法律有變更，則依修
    正後之刑法第2條第1項前段，比較新、舊法結果，仍應適用
    較有利於被告之行為時法律即舊法論以連續犯。
  (四)牽連犯部分：被告行為後，刑法第55條後段牽連犯之規定，
    業經修正刪除，此刪除雖非犯罪構成要件之變更，但顯已影
    響行為人刑罰之法律效果，自屬法律有變更，依新法第2條
    第1項規定，比較新、舊法結果，應適用較有利於被告之行
    為時法律即舊法論以牽連犯。
  (五)累犯部分：被告行為後，刑法第47條業已修正公布，修正前
    刑法第47條規定：「受有期徒刑之執行完畢，或受無期徒刑
    或有期徒刑一部之執行而赦免後，五年以內再犯有期徒刑以
    上之罪者，為累犯，加重本刑至二分之一。」修正後刑法第
    47條第1項規定：「受徒刑之執行完畢，或一部之執行而赦
    免後，五年以內故意再犯有期徒刑以上之罪者，為累犯，加
    重本刑至二分之一。」故被告前受有期徒刑執行完畢，5 年
    內再犯本件有期徒刑以上之罪，不論依修正前之刑法第47條
    ，或修正後之刑法第47條第1項之規定，均構成累犯，對被
    告而言並無有利或不利之情形，自不生新舊法比較之問題。
五、按臺灣地區與大陸地區人民關係條例第79條第1項對於違反
    同條例第15條第1款所定不得使大陸地區人民非法進入臺灣
    地區之處罰，旨在防止大陸地區人民非法進入臺灣地區，以
    維護臺灣地區之安全與安定；所稱「非法」，自應從實質上
    之合法性予以判斷，凡評價上違反法秩序之方法，均屬「非
    法」。參照行政程序法第119條第1款、第2款規定，受益人
    以詐欺、脅迫或賄賂方法，使行政機關作成行政處分者；或
    對重要事項提供不正確資料或為不完全陳述，致使行政機關
    依該資料或陳述而作成行政處分者，其信賴不值得保護。故
    在大陸地區通謀虛偽結婚，以不實之結婚證明辦理相關戶籍
    登記、入境等手續，憑以進入臺灣地區，其所持之入境許可
    文件雖係入出境主管機關所核發，形式上為合法，但因以詐
    欺方法而取得，即不具實質上之合法性，仍屬非法進入臺灣
    地區（最高法院94年度臺上字第1064號判決意旨參照）。核
    被告所為，係犯臺灣地區與大陸地區人民關係條例第79條第
    1項、第15條第1款之使大陸地區人民非法進入臺灣地區罪（
    犯罪事實欄一、(一)、(三)部分）及同條例第79條第4項、第1項
    、第15條第1款之使大陸地區人民非法進入臺灣地區未遂罪
    （犯罪事實欄一、(二)部分）、刑法第216條、第214條行使使
    公務員登載不實文書罪。又按錄音、錄影或電磁紀錄，藉機
    器或電腦之處理所顯示之聲音、影像或符號，足以為表示其
    用意之證明者，以文書論，刑法第220條第2項定有明文，是
    被告與共犯乙○○前往臺中市北區戶政事務所辦理結婚登記
    ，使該管不知情之承辦公務員將共犯乙○○與張小麗結婚之
    不實事項登載於戶籍謄本之電腦檔案中，此部分係屬刑法第
    220條第2項所規定以文書論之文書，特此說明。又按連續數
    行為而犯同一之罪名者，以一罪論，修正前刑法第56條定有
    明文，則當連續犯罪之際，遇刑法有變更時，其一部涉及舊
    法，一部涉及新法者，即應依最後行為時之法律處斷，最高
    法院著有29年上字第3866號判例意旨可資參照。查臺灣地區
    與大陸地區人民關係條例前於92年10月29日修正公布，其中
    修正後之第79條規定已自92年12月31日施行（行政院92年12
    月29日院臺秘字第0920069517號令），而被告犯罪事實欄一
    、(三)中關於違反臺灣地區與大陸地區人民關係條例之犯行，
    其行為著手時間為93年8月27日，已在該條例修正施行後，
    自無行為後法律變更可言，而無適用刑法第2條之餘地，檢
    察官認本件被告行為後法律有變更，經比較新舊法後，以修
    正前之規定對被告有利，應適用修正前臺灣地區與大陸地區
    人民關係條例之規定論處，容有誤會。被告就所犯行使使公
    務員登載不實文書罪部分，與共犯乙○○及張小麗間；就使
    大陸地區人民非法進入臺灣地區罪部分，與共犯乙○○間，
    分別有犯意聯絡及行為分擔，均為共同正犯。被告所犯使公
    務員登載不實罪，為嗣後行使之高度行為所吸收，不另論罪
    。又如犯罪事實欄一、(二)所載之犯罪事實，被告與共犯乙○
    ○固已向境管局提出張小麗來臺探親之申請，惟經境管局承
    辦出入境職務之公務員實質審核後，認應為不予許可之處分
    ，至張小麗未能進入臺灣地區，故被告此部分犯行應屬未遂
    。被告先後多次行使使公務員登載不實文書及使大陸地區人
    民非法進入臺灣地區之行為，均時間緊接，且犯罪構成要件
    相同，顯均係基於概括犯意為之，應依修正前連續犯之規定
    各論以一罪，並分別加重其刑。被告所犯上開二罪間，有方
    法、結果之牽連關係，依修正前刑法第55規定，從一重以連
    續違反臺灣地區與大陸地區人民關係條例部分論罪。又被告
    甲○○於85年間，曾因竊盜案件，經台灣桃園地方法院判處
    有期徒刑5月確定，甫於86年6月29日執行完畢，有臺灣臺中
    地方法院檢察署刑案資料查註紀錄表及臺灣高等法院被告前
    案紀錄表各一份在卷可按，其前受有期徒刑之執行完畢後，
    五年內再犯本件有期徒刑以上之罪，為累犯，應依修正前刑
    法第47條規定，依法遞加重其刑。爰審酌被告因貪圖不法利
    益，利用人頭以假結婚方式使大陸地區人民非法入境，足以
    影響臺灣地區之安全及安定，並參酌其有事實欄所載之前科
    ，顯見素行欠佳、且犯後仍飾詞矯辯，將責任全推由人頭丈
    夫乙○○，益證其毫無悔意等一切情狀，量處如主文所示之
    刑，以資懲儆。
據上論斷，應依刑事訴訟法第299條第1項前段，臺灣地區與大陸
地區人民關係條例第79條第1項，刑法第2條第1項、第11條前段
、第28條、修正前刑法第56條、第214條、第216條、第220條第
2項、修正前刑法第47條、修正前刑法第55條後段，修正前罰金
罰鍰提高標準條例第1條前段，判決如主文。
中　　華　　民　　國　　96　　年　　5 　　月　　31　　日
               刑事第六庭    審判長 法  官  洪 俊 誠
                                    法  官  林 念 祖
                                    法  官  高 英 賓
上正本證明與原本無異。
如不服本判決，應於送達後十日內向本院提出上訴狀（須附繕本
），上訴於臺灣高等法院臺中分院。
                                    書記官  黃 士 益
中　　華　　民　　國　　96　　年　　5　 　月　　31　　日
附錄本案論罪科刑法條全文：
臺灣地區與大陸地區人民關係條例第15條
下列行為不得為之：
一　使大陸地區人民非法進入臺灣地區。
二　明知臺灣地區人民未經許可，而招攬使之進入大陸地區。
三　使大陸地區人民在臺灣地區從事未經許可或與許可目的不
    符之活動。
四　僱用或留用大陸地區人民在臺灣地區從事未經許可或與許可
    範圍不符之工作。
五　居間介紹他人為前款之行為。
第79條
違反第十五條第一款規定者，處一年以上七年以下有期徒刑，得
併科新臺幣一百萬元以下罰金。
意圖營利而犯前項之罪者，處三年以上十年以下有期徒刑，得併
科新臺幣五百萬元以下罰金。
前二項之首謀者，處五年以上有期徒刑，得併科新臺幣一千萬元
以下罰金。
前三項之未遂犯罰之。
中華民國船舶、航空器或其他運輸工具所有人、營運人或船長、
機長、其他運輸工具駕駛人違反第十五條第一款規定者，主管機
關得處該中華民國船舶、航空器或其他運輸工具一定期間之停航
，或廢止其有關證照，並得停止或廢止該船長、機長或駕駛人之
職業證照或資格。
中華民國船舶、航空器或其他運輸工具所有人，有第一項至第四
項之行為或因其故意、重大過失致使第三人以其船舶、航空器或
其他運輸工具從事第一項至第四項之行為，且該行為係以運送大
陸地區人民非法進入臺灣地區為主要目的者，主管機關得沒入該
船舶、航空器或其他運輸工具。所有人明知該船舶、航空器或其
他運輸工具得沒入，為規避沒入之裁處而取得所有權者，亦同。
前項情形，如該船舶、航空器或其他運輸工具無相關主管機關得
予沒入時，得由查獲機關沒入之。
刑法第214條
明知為不實之事項，而使公務員登載於職務上所掌之公文書，足
以生損害於公眾或他人者，處三年以下有期徒刑、拘役或五百元
以下罰金。
刑法第216條
行使第二百十條至第二百十五條之文書者，依偽造、變造文書或
登載不實事項或使登載不實事項之規定處斷。
刑法第220條
在紙上或物品上之文字、符號、圖畫、照像，依習慣或特約，足
以為表示其用意之證明者，關於本章及本章以外各罪，以文書論
。
錄音、錄影或電磁紀錄，藉機器或電腦之處理所顯示之聲音、影
像或符號，足以為表示其用意之證明者，亦同。
稱電磁紀錄，指以電子、磁性或其他無法以人之知覺直接認識之
方式所製成之紀錄，而供電腦處理之用者。
